【裁判字號】    98,家簡,9
【裁判日期】    990507
【裁判案由】    分割遺產等
【裁判全文】
臺灣臺南地方法院民事判決               98年度家簡字第9號
原        告  Ｐ○○
被        告  Ｌ○○
              ｄ○○
              ｂ○○
兼上三人
訴訟代理人    Ｓ○○
共同複代理人  Ｋ○○
兼上第二、三
人及下五人
訴訟代理人    Ｒ○○
              Ｔ○○
              Ｏ○○
              Ｑ○○
              Ｎ○○
              Ｉ○○○
              Ｗ○
              Ｍ○○○
              Ｘ○○
上二人
訴訟代理人    Ｖ○○
兼下一人
訴訟代理人    ａ○○
              Ｙ○○
兼上一人
訴訟代理人    Ｚ○○
              ｃ○○
兼下四人
訴訟代理人    己○○
              宇○○
              Ｊ○○
              Ｈ○○
              巳○○
              庚○
              黃○○○
              癸○○
兼上一人
訴訟代理人    壬○○
兼下三人
訴訟代理人    丑○○○
              酉○○
              未○○
上一人
訴訟代理人    Ａ○○
              辛○○
上一人
訴訟代理人    Ｂ○○
              Ｕ○○
上一人
訴訟代理人    玄○○
兼下十六人
訴訟代理人    戊○○
              天○○
              亥○○
              午○○
              申○○
              丁○○
              丙○○
              甲○○
              乙○○
              Ｆ○○
              Ｅ○○
              Ｄ○○
              Ｃ○○
              宙○○
              寅○○
              Ｇ○○
              子○
              戌○○
              卯○○
              辰○○
              地○○
上列當事人間請求分割遺產等事件，經本院於民國99年4月23日
最後言詞辯論終結，判決如下：
    主      文
被告Ｍ○○○、Ｘ○○、ａ○○、Ｙ○○、Ｚ○○、ｃ○○應就
其被繼承人鄭智忠所遺坐落臺南市○○區鎮○段1495-1、1496-1
地號土地（鄭懷玉所遺之公同共有）辦理繼承登記。
被告申○○、宙○○、寅○○、Ｇ○○、子○應就其被繼承人吳
阿樹所遺坐落臺南市○○區鎮○段1495-1、1496-1地號土地（鄭
懷玉所遺之公同共有）辦理繼承登記。
被告Ｊ○○、Ｈ○○應就其被繼承人吳淑津所遺坐落臺南市○○
區鎮○段1495-1、1496-1地號土地（鄭懷玉所遺之公同共有）辦
理繼承登記。
兩造公同共有如附表一所示之遺產，准依如附表三所示之比例分
割為分別共有。
兩造公同共有如附表二所示之遺產，准依如附表四所示之比例分
割為分割為如附表二所載方法分配。
訴訟費用新臺幣伍仟壹佰捌拾元由兩造按如附表四所示之應繼分
比例負擔。
    事實及理由
甲、程序方面：
（一）被告ｄ○○、ｂ○○、Ｓ○○、Ｒ○○、Ｔ○○、Ｏ○○
      、Ｑ○○、Ｎ○○、Ｉ○○○、Ｍ○○○、Ｘ○○、ａ○○、Ｙ○○、Ｚ○○、ｃ○○、癸○○、壬○○、丑○○○、酉○○、未○○、辛○○、戊○○、天○○、亥○○
      、午○○、申○○、丁○○、丙○○、甲○○、乙○○、
      Ｆ○○、Ｅ○○、Ｄ○○、Ｃ○○、宙○○、寅○○、Ｇ
      ○○、子○、辰○○、地○○未於最後言詞辯論期日到場
      ，核無民事訴訟法第386條所列各款情形，爰依原告之聲
      請，由其一造辯論而為判決。
（二）按訴狀送達後，原告有(一)該訴訟標的對於數人必須合一確
      定時、追加其原非當事人之人為當事人者，得將原訴變更
      或追加他訴，民事訴訟法第255條第1項第5款定有明文。
      本件原告起訴請求被告等人應協同原告辦理分別共有之繼
      承登記等事件，依其事件性質為固有必要共同訴訟，其訴
      訟標的對於繼承人均須合一確定，惟原告漏將Ｓ○○列為
      被告，原告乃於訴訟進行中具狀追加Ｓ○○為被告，揆諸
      上開法條規定，原告訴之追加部分，並無不合，應予准許
      ，亦先敘明。又被告申○○、宙○○、寅○○、Ｇ○○、
      子○之被繼承人吳阿樹於原告起訴後，於民國98年3月30
      日死亡，有戶籍謄本可稽。經原告聲明由被告申○○、宙
      ○○、寅○○、Ｇ○○、子○承受，續行訴訟，於法並無
      不合，併此敘明。
（三）次按訴狀送達後，原告不得將原訴變更或追加他訴，但擴
      張或減縮應受判決事項之聲明者不在此限，民事訴訟法第
      255條第1項第3款定有明文。本件原告於起訴狀送達後，
      先於98年5月6日具狀追加附表一中之臺南市○○區鎮○段
      1495之1地號土地及附表二中之臺南市○○區鎮○段1496
      之22地號土地徵收補償費；復於98年8月12日具狀追加附
      表二中之臺南市○○區鎮○段1495之3地號土地徵收補償
      費；再於98年12月14日具狀追加附表一中之臺南市○○區
      鎮○段1496之1地號土地，嗣於99年3月8日，以言詞追加
      ：1.被告Ｍ○○○、Ｘ○○、ａ○○、Ｙ○○、Ｚ○○、
      ｃ○○應就其被繼承人鄭智忠所遺坐落臺南市○○區鎮○
      段1495-1、1496-1地號土地（鄭懷玉所遺之公同共有）辦
      理繼承登記。2.被告申○○、宙○○、寅○○、Ｇ○○、
      子○應就其被繼承人吳阿樹所遺坐落臺南市○○區鎮○段
      1495-1、1496-1地號土地（鄭懷玉所遺之公同共有）辦理
      繼承登記。3.被告Ｊ○○、Ｈ○○應就其被繼承人吳淑津
      所遺坐落臺南市○○區鎮○段1495-1、1496-1地號土地（
      鄭懷玉所遺之公同共有）辦理繼承登記；綜觀原告追加之
      部分，均屬全部遺產為分割請求之一部，核為擴張應受判
      決事項之聲明，應予准許。
乙、實體方面：
一、原告起訴主張：
（一）緣訴外人即被繼承人鄭懷玉於29年2月1日死亡，遺有如附
      表一所示之2筆土地及附表二所示經臺南市政府徵收之3筆
      土地，依法由其配偶鄭謝銓、長男鄭福生、次男鄭瓶三人
      繼承，嗣鄭謝銓逝世後，其繼承鄭懷玉之應繼分則由鄭福
      生、鄭瓶繼承之。原告為鄭瓶之次女，原告之父鄭瓶死亡
      後，其繼承人為Ｌ○○、鄭春田、鄭春朝、Ｗ○及原告等
      5人，嗣鄭春田於86年3月8日死亡，其繼承人為ｄ○○、
      Ｔ○○、ｂ○○等3人；鄭春朝則於93年8月29日死亡，由
      Ｏ○○、Ｑ○○、Ｎ○○、Ｉ○○○、Ｒ○○繼承。又原
      告之伯父鄭福生逝世後，其繼承人本為鄭智忠、Ｓ○○、
      吳鳳岑、向鄭漂、Ｕ○○、吳鄭只菜等6人，惟吳鳳岑早
      於鄭福生死亡，故由吳和麟、卯○○、辰○○代位繼承，
      嗣吳和麟於63年10月11日死亡，由配偶己○○及子女宇○○、庚○、戌○○、吳淑津、巳○○繼承，而吳淑津復於
      81年8月16日死亡，故由其配偶Ｊ○○及子女Ｈ○○繼承
      。而鄭智忠於94年6月2日死亡，由配偶Ｍ○○○及子女Ｘ
      ○○、ａ○○、Ｙ○○、Ｚ○○、ｃ○○繼承；向鄭漂則
      於94年8月13日死亡，由配偶癸○○及子女吳瑞宗之應繼
      分比例分別取得。王瑞鳳、黃○○○、辛○○、壬○○繼
      承之，再吳瑞宗亦於95年5月25日死亡，由配偶丑○○○
      及子女未○○、酉○○繼承之；而吳鄭只菜亦於87年11
      月29日死亡，本由吳阿松、吳阿樹、申○○、吳銀、莊吳
      金盞、宙○○、寅○○、Ｇ○○、子○等9人繼承，惟吳
      阿松及莊吳金盞均早於吳鄭只菜死亡，故各由其子女天○○、亥○○、午○○、Ｆ○○、Ｅ○○、Ｄ○○、Ｃ○○
      代位繼承，再吳銀復於95年8月26日死亡，由其配偶戊○○及子女丁○○、丙○○、甲○○、乙○○等5人繼承。
      另吳阿樹亦於98年3月30日死亡，其無配偶並已絕嗣，故
      其應繼分由其第三順位繼承人即申○○、宙○○、寅○○
      、Ｇ○○、子○繼承之。故被繼承人鄭懷玉死亡後所遺留
      之遺產應由原告Ｐ○○及被告Ｌ○○、ｄ○○、Ｔ○○、
      ｂ○○、Ｏ○○、Ｑ○○、Ｎ○○、Ｉ○○○、Ｒ○○、
      Ｗ○、Ｍ○○○、Ｘ○○、ａ○○、Ｙ○○、Ｚ○○、ｃ
      ○○、己○○、宇○○、庚○、黃○○○、癸○○、辛○○、壬○○、Ｕ○○、天○○、亥○○、午○○、申○○
      、戊○○、丁○○、丙○○、甲○○、乙○○、Ｆ○○、
      Ｅ○○、Ｄ○○、Ｃ○○、戌○○、Ｊ○○、Ｈ○○、巳
      ○○、卯○○、辰○○、丑○○○、未○○、酉○○、地
      ○○、宙○○、寅○○、Ｇ○○、子○、Ｓ○○等人，共
      計53人共同繼承之，則兩造應繼分情形如附表三所示。
（二）上開附表一、附表二之系爭土地，前業經第三人提起共有
      務分割之訴，而經登記為公同共有關係，且附表二所示之
      3筆土地亦經臺南市政府徵收而有如附表二所示之補償費
      ，惟因兩造公同共有關係並未消滅，且被告等人拒絕辦理
      分別共有登記，原告爰表明願意消滅公同共有關係，請求
      判決如主文所示。
二、被告方面：
（一）被告Ｌ○○、ｄ○○、Ｔ○○、ｂ○○、Ｏ○○、Ｑ○○
      、Ｎ○○、Ｉ○○○、Ｒ○○、Ｗ○、己○○、宇○○、
      庚○、黃○○○、癸○○、辛○○、壬○○、Ｕ○○、天
      ○○、亥○○、午○○、申○○、戊○○、丁○○、丙○○、甲○○、乙○○、Ｆ○○、Ｅ○○、Ｄ○○、Ｃ○○
      、戌○○、Ｊ○○、Ｈ○○、巳○○、辰○○、丑○○○
      、未○○、酉○○、地○○、宙○○、寅○○、Ｇ○○、
      子○、Ｓ○○部分：同意原告之請求。
（二）被告Ｍ○○○、Ｘ○○、ａ○○、Ｙ○○、Ｚ○○、ｃ○○部分：不同意原告之請求，應維持73年的判決即維持公
      同共有關係。並聲明：請求駁回原告之訴。
（三）卯○○部分：原告之主張無理由，因伊聲請閱卷後，得知
      被告Ｓ○○、向鄭漂、Ｕ○○等之分配比例為48分之5，
      與其他同輩（第三代）之比例不同，有違法律公平原則及
      善良風俗習慣，故建議被繼承人鄭懷玉之遺產應由被繼承
      人鄭懷玉共同之第三代孫輩且有繼承權者做比例平均分配
      ；如未能成立，有關被繼承人鄭懷玉之子鄭福生所繼承之
      遺產，亦由鄭福生之有繼承權子女做同一比例平均分配；
      且未被徵收之鎮安段1496-1、1495-1地號土地，應由原告
      依市價買回，以解決原告因土地分割遺產繼承問題，如原
      告未買回，則應維持土地公同共有之現狀等語，並聲明：
      原告之訴駁回，訴訟費用由原告負擔。
三、得心證之理由：
（一）按遺產之繼承，同一順序之繼承人有數人時，按人數平均
      繼承；再第1138條所定第一順序之繼承人，有於繼承開始
      前死亡或喪失繼承權者，由其直系血親卑親屬代位繼承其
      應繼分，民法第1141條前段、第1140條分別定有明文。查
      本件原告主張被繼承人鄭懷玉於29年2月1日死亡後，至今
      之繼承情形如事實陳述欄第一項所示，而鄭懷玉所遺有如
      附表一、附表二之土地經第三人提起共有物分割之訴後，
      已登記為公同共有關係，嗣附表二所示之土地經政府徵收
      ，亦有補償費等情，業據原告提出戶籍謄本80件、繼承系
      統表、土地登記謄本2件、台灣土地銀行台南分行96年度
      保字第190號、91年度保字第148號保管書影本各1件、臺
      南市政府徵收公文影本1件、徵收保管清冊影本3份為證，
      核與本院依職權函調臺南市政府就台南市○○區鎮○段
      1495、1496-22、1495-3地號土地徵收之關資料無訛，有
      臺南市政府99年1月13日南市地權字第09914000930號函暨
      其附件在卷可稽，且到場之被告Ｌ○○、ｄ○○、Ｔ○○
      、ｂ○○、Ｏ○○、Ｑ○○、Ｎ○○、Ｉ○○○、Ｒ○○
      、Ｗ○、己○○、宇○○、庚○、黃○○○、癸○○、辛○○、壬○○、Ｕ○○、天○○、亥○○、午○○、申○○、戊○○、丁○○、丙○○、甲○○、乙○○、Ｆ○○
      、Ｅ○○、Ｄ○○、Ｃ○○、戌○○、Ｊ○○、Ｈ○○、
      巳○○、辰○○、丑○○○、未○○、酉○○、地○○、
      宙○○、寅○○、Ｇ○○、子○、Ｓ○○、Ｍ○○○、Ｘ
      ○○、ａ○○、Ｙ○○、Ｚ○○、ｃ○○對此並未爭執；
      又被告卯○○固稱其母吳鳳岑之應繼分與同輩之政良吉、
      向鄭漂、Ｕ○○等不同，有違公平原則云云，惟查：被繼
      承人鄭懷玉之子鄭福生於56年7月28日死亡時，其遺產本
      由配偶鄭楊射榴及子女鄭智忠、Ｓ○○、吳鳳岑、向鄭漂
      、Ｕ○○等6人共同繼承，然吳鳳岑早於鄭福生死亡，故
      被告卯○○乃以代位繼承人之身分與其他代位繼承人吳和
      麟、辰○○共同代渠等母親吳鳳岑繼承對被繼承人鄭福生
      之應繼分（鄭懷玉所遺之公同共有）；嗣鄭楊射榴於57年
      6月20日死亡，其遺產由子女Ｓ○○、鄭向鄭漂、Ｕ○○
      、吳鄭只菜等4人共同繼承，而鄭智忠、吳鳳岑對於鄭楊
      射榴並無繼承權，是揆諸上開說明，吳鳳岑所得繼承之應
      繼分為12分之1，從而原告所主張被告卯○○所得繼承之
      應繼分為36分之1，並無違誤，被告卯○○主張原告所提
      之應繼分有所偏頗等語，容有誤會，尚無可採，是堪認原
      告上開部分之主張為真實，被繼承人鄭懷玉之遺產即應由
      兩造共同繼承，且遺產應繼分應如附表四所示。
（二）次按債務人怠於行使其權利時，債權人因保全債權，得以
      自己之名義，行使其權利。但專屬於債務人本身者，不在
      此限，民法第242條定有明文。又土地法第73條第1項明定
      土地權利為繼承登記者，得由任何繼承人為全體繼承人聲
      請之之規定，應限於同一繼承事件之繼承人始有適用之餘
      地。若並非因同一繼承事件而與其他繼承人同為繼承人，
      則無從自行聲請繼承登記 (參照臺灣高等法院暨所屬法院
      92年法律座談會彙編、93年4月、第149至154頁）。原告
      主張本件繼承人鄭智忠於94年6月2日死亡，其繼承人為被
      告Ｍ○○○、Ｘ○○、ａ○○、Ｙ○○、Ｚ○○、ｃ○○
      ，繼承人吳淑津則於81年8月6日死亡，其繼承人為Ｊ○○
      、Ｈ○○，繼承人吳阿樹亦於98年3月30日死亡，其繼承
      人為被告申○○、宙○○、寅○○、Ｇ○○、子○，上開
      被告等人就繼承人鄭智忠、吳淑津、吳阿樹所遺附表一所
      示土地（鄭懷玉所遺之公同共有）並未辦理繼承登記等情
      ，業經原告提出渠等之除戶謄本、戶籍謄本、繼承人系統
      表、土地謄本為證，被告等人就上開事實並未爭執，是本
      件訴訟當事人之所以取得被繼承人鄭懷玉遺產公同共有之
      權利，係分別基於身分上之第三、第四及第五代繼承人而
      來，顯非因同一繼承事件，而同為本件繼承人，即自無從
      由原告自行聲請繼承登記，從而，原告請求上開被告先行
      就附表一所示2筆土地辦理繼承登記，以利分割遺產，應
      屬有據，原判決如主文第一、二、三項所示
（三）再按繼承人有數人時，在分割遺產前，各繼承人對於遺產
      全部為公同共有；繼承人得隨時請求分割遺產，但法律另
      有規定或契約另有訂定者，不在此限，民法第1151條、第
      1164條分別定有明文。是遺產之公同共有係以遺產之分割
      為其終局目的，而以公同共有關係為暫時的存在。又公同
      共有物分割之方法，除法律另有規定外，應依關於共有物
      分割之規定；共有人就共有物之分割方法不能協議決定者
      ，法院得因任何共有人之聲請，命為下列之分配：以原
      物分配於各共有人。但各共有人均受原物之分配顯有困難
      者，得將原物分配於部分共有人。原物分配顯有困難時
      ，得變賣共有物，以價金分配於各共有人；或以原物之一
      部分分配於各共有人，他部分變賣，以價金分配於各共有
      人；以原物為分配時，如共有人中有未受分配，或不能按
      其應有部分受分配者，得以金錢補償之，民法第830條第2
      項、第824條第2項、第3項分別亦定有明文。經查，本件
      兩造在分割系爭遺產前，對於系爭遺產之全部為公同共有
      ，系爭遺產並無不能分割之情形，亦無公同共有存續期間
      或分管契約之約定，此為兩造所不爭執，揆諸前揭法條規
      定，原告請求裁判分割系爭遺產，即無不合，而被告Ｍ○○○、Ｘ○○、ａ○○、Ｙ○○、Ｚ○○、ｃ○○所辯，
      顯與土地利用之最佳經濟效益有違，尚無可採。
（四）復按民法第1164條所定之遺產分割，其目的在於遺產公同
      共有關係全部之廢止，而非個別財產公同共有關係之消滅
      。又遺產分割既以消滅遺產公同共有關係為目的，故除被
      繼承人以遺囑禁止繼承人分割之遺產及共同繼承人以契約
      約定禁止分割之遺產外，應以全部遺產整體分割，不能以
      遺產中之個別財產為分割之對象（最高法院86年台上字第
      1436號及84年度台上字第2410號民事判決意旨參照）。又
      公同共有物分割之方法，依民法第830條第2項之規定，依
      分別共有物分割之規定即以原物分配或變賣分割為之。將
      遺產之公同共有關係終止改為分別共有關係，性質上屬分
      割遺產方法之一，亦有最高法院82年度台上字第748號判
      決意旨可資參照。末按裁判分割共有物訴訟，為形式之形
      成訴訟，其事件本質為非訟事件，究依何種方式為適當，
      法院有自由裁量之權，雖應斟酌當事人之聲明、共有物之
      性質、經濟效用及全體共有人之利益等公平決之，然不受
      當事人聲明之拘束。本院審酌原告所提之分割方案，符合
      應繼分比例，並有鄭春朝、吳銀之遺產分割協議書各1件
      在卷可按，且被告Ｌ○○、ｄ○○、Ｔ○○、ｂ○○、Ｏ
      ○○、Ｑ○○、Ｎ○○、Ｉ○○○、Ｒ○○、Ｗ○、己○○、宇○○、庚○、黃○○○、癸○○、辛○○、壬○○
      、Ｕ○○、天○○、亥○○、午○○、申○○、戊○○、
      丁○○、丙○○、甲○○、乙○○、Ｆ○○、Ｅ○○、Ｄ
      ○○、Ｃ○○、戌○○、Ｊ○○、Ｈ○○、巳○○、辰○○、丑○○○、未○○、酉○○、地○○、宙○○、寅○○、Ｇ○○、子○、Ｓ○○對於原告主張之分割方案，均
      當庭表示同意；而對於被告卯○○、Ｍ○○○、Ｘ○○、
      ａ○○、Ｙ○○、Ｚ○○、ｃ○○之答辯聲明部分，本院
      已審酌如上述，是本院衡以上情，認遺產分割方法由兩造
      依附表三所示之比例分別共有，較為妥適。從而原告請求
      將附表一之遺產按如附表三之比例分割為分別共有及請求
      將附表二之遺產按如附表四之應繼分比例分別取得，為有
      理由，應予准許，爰判決如主文第四、五項所示。
（五）末按「因共有物分割、經界或其他性質上類似之事件涉訟
      ，由敗訴當事人負擔訴訟費用顯失公平者，法院得酌量情
      形，命勝訴之當事人負擔其一部」，民事訴訟法第80條之
      1定有明文，本件分割公同共有遺產之訴，係固有必要共
      同訴訟，原、被告之間本可互換地位，本件原告起訴雖於
      法有據，但被告之應訴實因訴訟性質所不得不然，故所為
      抗辯自為伸張或防衛權利所必要，是以本院認本件之訴訟
      費用應由兩造依其上開附表四所示應繼分之比例分擔，較
      為公允，爰諭知如主文第六項所示。
丙、據上論結，本件原告之訴為有理由，依民事訴訟法第385條
    第1項前段、第80條之1、第85條第1項但書，判決如主文。
中    華    民    國    99    年    5     月    7     日
                  家事法庭  法  官    李杭倫
上為正本係照原本作成。
如對本判決上訴應於判決送達後20日向本院提出上訴狀。
中    華    民    國    99    年    5     月    7     日
                            書記官    陳玉果
附表一：
┌──┬──────────────┬───────┬─────┐
│編號│         遺  產  種  類     │    面  積    │權利範圍  │
├──┼──────────────┼───────┼─────┤
│ 1  │臺南市○○區鎮○段1495-1地號│258.03平方公尺│120分之30 │
│    │                            │              │          │
├──┼──────────────┼───────┼─────┤
│ 2  │臺南市○○區鎮○段1496-1地號│301.34平方公尺│120分之30 │
│    │                            │              │          │
└──┴──────────────┴───────┴─────┘
附表二：被繼承人鄭懷玉遺產中徵收補償費部分之分割方法明細
┌──┬─────────┬─────┬──────┬─────────────────┐
│編號│徵收補償費專戶帳號│徵收土地  │補償金額（新│    分割方法（新臺幣/元）         │
│    │名稱暨保管字號    │地號名稱  │臺幣/元）   │                                  │
├──┼─────────┼─────┼──────┼─────────────────┤
│ １ │台灣土地銀行台南分│臺南市安南│2,516,962元 │Ｐ○○分配322,578元（編號1部分為│
│    │行「台南市政府-土 │區鎮○段  │            │  251,696元；編號2部份為21,323元；│
│    │地征收補償費301專 │1495地號  │            │  編號3部份為49,559元）           │
│    │戶」96年度保字第  │          │            │Ｌ○○分配322,578元（編號1部分為│
│    │190號             │          │            │  251,696元；編號2部份為21,323元；│
│    │                  │          │            │  編號3部份為49,559元）           │
│    │                  │          │            │ｄ○○分配107,527元（編號1部分為│
│    │                  │          │            │  83,899元；編號2部份為7,108元；編│
│    │                  │          │            │  號3部份為16,520元）             │
│    │                  │          │            │ｂ○○分配107,527元（編號1部分為│
│    │                  │          │            │  83,899元；編號2部份為7,108元；編│
│    │                  │          │            │  號3部份為16,520元）             │
│    │                  │          │            │Ｓ○○分配336,019元（編號1部分為│
│    │                  │          │            │  262,184元；編號2部份為22,211元；│
│    │                  │          │            │  編號3部份為51,624元）           │
│    │                  │          │            │Ｒ○○分配64,516元（編號1部分為 │
│    │                  │          │            │  50,339元；編號2部份為4,265元；編│
│    │                  │          │            │  號3部份為9,912元）              │
│    │                  │          │            │Ｔ○○分配107,527元（編號1部分為│
│    │                  │          │            │  83,899元；編號2部份為7,108元；編│
│    │                  │          │            │  號3部份為16,520元）             │
│    │                  │          │            │Ｏ○○分配64,516元（編號1部分為 │
│    │                  │          │            │  50,339元；編號2部份為4,265元；編│
│    │                  │          │            │  號3部份為9,912元）              │
│    │                  │          │            │Ｑ○○分配64,516元（編號1部分為 │
│    │                  │          │            │  50,339元；編號2部份為4,265元；編│
│    │                  │          │            │  號3部份為9,912元）              │
│    │                  │          │            │Ｎ○○分配64,516元（編號1部分為 │
│    │                  │          │            │  50,339元；編號2部份為4,265元；編│
│    │                  │          │            │  號3部份為9,912元）              │
│    │                  │          │            │Ｉ○○○分配64,516元（編號1部分 │
│    │                  │          │            │  為50,339元；編號2部份為4,265元；│
│    │                  │          │            │  編號3部份為9,912元）            │
│    │                  │          │            │Ｗ○分配322,578元（編號1部分為  │
│    │                  │          │            │  251,696元；編號2部份為21,323元；│
│    │                  │          │            │  編號3部份為49,559元）           │
│    │                  │          │            │Ｍ○○○分配44,802元（編號1部分 │
│    │                  │          │            │  為34,958元；編號2部份為2,961元；│
│    │                  │          │            │  編號3部份為6,883元）            │
│    │                  │          │            │Ｘ○○分配44,802元（編號1部分為 │
│    │                  │          │            │  34,958元；編號2部份為2,961元；編│
│    │                  │          │            │  號3部份為6,883元）              │
│    │                  │          │            │ａ○○分配44,802元（編號1部分為 │
│    │                  │          │            │  34,958元；編號2部份為2,961元；編│
│    │                  │          │            │  號3部份為6,883元）              │
│    │                  │          │            │Ｙ○○分配44,802元（編號1部分為 │
│    │                  │          │            │  34,958元；編號2部份為2,961元；編│
│    │                  │          │            │  號3部份為6,883元）              │
│    │                  │          │            │Ｚ○○分配44,802元（編號1部分為 │
│    │                  │          │            │  34,958元；編號2部份為2,961元；編│
│    │                  │          │            │  號3部份為6,883元）              │
├──┼─────────┼─────┼──────┤ｃ○○分配44,802元（編號1部分為 │
│ ２ │台灣土地銀行台南分│臺南市安南│213,227元   │  34,958元；編號2部份為2,961元；編│
│    │行「台南市政府-土 │區鎮○段  │            │  號3部份為6,883元）              │
│    │地征收補償費301專 │1496-22地 │            │己○○分配14,934元（編號1部分為 │
│    │戶」91年度保字第  │號        │            │  11,653元；編號2部份為987元；編號│
│    │148號             │          │            │  3部份為2,294元）                │
│    │                  │          │            │宇○○分配14,934元（編號1部分為 │
│    │                  │          │            │  11,653元；編號2部份為987元；編號│
│    │                  │          │            │  3部份為2,294元）                │
│    │                  │          │            │Ｊ○○分配7,466元（編號1部分為  │
│    │                  │          │            │  5,826元；編號2部份為493元；編號3│
│    │                  │          │            │  部份為1,147元）                 │
│    │                  │          │            │Ｈ○○分配7,466元（編號1部分為  │
│    │                  │          │            │  5,826元；編號2部份為493元；編號3│
│    │                  │          │            │  部份為1,147元）                 │
│    │                  │          │            │巳○○分配14,934元（編號1部分為 │
│    │                  │          │            │  11,653元；編號2部份為987元；編號│
│    │                  │          │            │  3部份為2,294元）                │
│    │                  │          │            │庚○分配14,934元（編號1部分為   │
│    │                  │          │            │  11,653元；編號2部份為987元；編號│
│    │                  │          │            │  3部份為2,294元）                │
│    │                  │          │            │黃○○○分配56,003元（編號1部分 │
│    │                  │          │            │  為43,697元；編號2部份為3,702元；│
│    │                  │          │            │  編號3部份為8,604元）            │
│    │                  │          │            │癸○○分配56,003元（編號1部分為 │
│    │                  │          │            │  43,697元；編號2部份為3,702元；編│
│    │                  │          │            │  號3部份為8,604元）              │
│    │                  │          │            │壬○○分配56,003元（編號1部分為 │
│    │                  │          │            │  43,697元；編號2部份為3,702元；編│
│    │                  │          │            │  號3部份為8,604元）              │
│    │                  │          │            │丑○○○分配18,668元（編號1部分 │
│    │                  │          │            │  為14,566元；編號2部份為1,234元；│
│    │                  │          │            │  編號3部份為2,868元）            │
│    │                  │          │            │酉○○分配18,668元（編號1部分為 │
│    │                  │          │            │  14,566元；編號2部份為1,234元；編│
│    │                  │          │            │  號3部份為2,868元）              │
│    │                  │          │            │未○○分配18,668元（編號1部分為 │
│    │                  │          │            │  14,566元；編號2部份為1,234元；編│
│    │                  │          │            │  號3部份為2,868元）              │
│    │                  │          │            │辛○○分配56,003元（編號1部分為 │
│    │                  │          │            │  43,697元；編號2部份為3,702元；編│
│    │                  │          │            │  號3部份為8,604元）              │
│    │                  │          │            │Ｕ○○分配336,019元（編號1部分為│
│    │                  │          │            │  262,184元；編號2部份為22,211元；│
│    │                  │          │            │  編號3部份為51,624元）           │
│    │                  │          │            │戊○○分配1494元（編號1部分為   │
│    │                  │          │            │  1,165元；編號2部份為99元；編號3 │
│    │                  │          │            │  部份為230元）                   │
│    │                  │          │            │天○○分配2,489元（編號1部分為  │
│    │                  │          │            │  1,942元；編號2部份為165元；編號3│
│    │                  │          │            │  部份為382元）                   │
│    │                  │          │            │亥○○分配2,489元（編號1部分為  │
│    │                  │          │            │  1,942元；編號2部份為165元；編號3│
│    │                  │          │            │  部份為382元）                   │
├──┼─────────┼─────┼──────┤午○○分配,2489 元（編號1部分為 │
│ ３ │台灣土地銀行台南分│臺南市安南│495,592元   │  1,942元；編號2部份為165元；編號3│
│    │行「台南市政府-土 │區鎮○段  │            │  部份為382元）                   │
│    │地征收補償費301專 │1495-3地號│            │申○○分配8,960元（編號1部分為  │
│    │戶」98年度保字第  │          │            │  6,991元；編號2部份為592元；編號3│
│    │143號             │          │            │  部份為1,377元）                 │
│    │                  │          │            │丁○○分配1,494元（編號1部分為  │
│    │                  │          │            │  1,165元；編號2部份為99元；編號3 │
│    │                  │          │            │  部份為230元）                   │
│    │                  │          │            │丙○○分配1,494元（編號1部分為  │
│    │                  │          │            │  1,165元；編號2部份為99元；編號3 │
│    │                  │          │            │  部份為230元）                   │
│    │                  │          │            │甲○○分配1,494元（編號1部分為  │
│    │                  │          │            │  1,165元；編號2部份為99元；編號3 │
│    │                  │          │            │  部份為230元）                   │
│    │                  │          │            │乙○○分配1,494元（編號1部分為  │
│    │                  │          │            │  1,165元；編號2部份為99元；編號3 │
│    │                  │          │            │  部份為230元）                   │
│    │                  │          │            │Ｆ○○分配1,867元（編號1部分為  │
│    │                  │          │            │  1,457元；編號2部份為123元；編號3│
│    │                  │          │            │  部份為287元）                   │
│    │                  │          │            │Ｅ○○分配1,867元（編號1部分為  │
│    │                  │          │            │  1,457元；編號2部份為123元；編號3│
│    │                  │          │            │  部份為287元）                   │
│    │                  │          │            │Ｄ○○分配1,867元（編號1部分為  │
│    │                  │          │            │  1,457元；編號2部份為123元；編號3│
│    │                  │          │            │  部份為287元）                   │
│    │                  │          │            │莊美鈴分配1,867元（編號1部分為  │
│    │                  │          │            │  1,457元；編號2部份為99元；編號3 │
│    │                  │          │            │  部份為287元）                   │
│    │                  │          │            │宙○○分配8,960元（編號1部分為  │
│    │                  │          │            │  6,991元；編號2部份為592元；編號3│
│    │                  │          │            │  部份為1,377元）                 │
│    │                  │          │            │寅○○分配8,960元（編號1部分為  │
│    │                  │          │            │  6,991元；編號2部份為592元；編號3│
│    │                  │          │            │  部份為1,377元）                 │
│    │                  │          │            │Ｇ○○分配8,960元（編號1部分為  │
│    │                  │          │            │  6,991元；編號2部份為592元；編號3│
│    │                  │          │            │  部份為1,377元）                 │
│    │                  │          │            │子○分配8,960元（編號1部分為    │
│    │                  │          │            │  6,991元；編號2部份為592元；編號3│
│    │                  │          │            │  部份為1,377元）                 │
│    │                  │          │            │戌○○分配14,934元（編號1部分為 │
│    │                  │          │            │  11,653元；編號2部份為987元；編號│
│    │                  │          │            │  3部份為2,294元）                │
│    │                  │          │            │卯○○分配89,605元（編號1部分為 │
│    │                  │          │            │  69,916元；編號2部份為5,923元；編│
│    │                  │          │            │  號3部份為13,766元）             │
│    │                  │          │            │辰○○分配89,605元（編號1部分為 │
│    │                  │          │            │  69,916元；編號2部份為5,923元；編│
│    │                  │          │            │  號3部份為13,766元）             │
│    │                  │          │            │地○○分配56,003元（編號1部分為 │
│    │                  │          │            │  43,697元；編號2部份為3,702元；編│
│    │                  │          │            │  號3部份為8,604元）              │
└──┴─────────┴─────┴──────┴─────────────────┘
附表三：
┌──┬────┬─────┬──┬────┬─────┐
│編號│ 繼承人 │分割比例  │編號│ 繼承人 │分割比例  │
├──┼────┼─────┼──┼────┼─────┤
│ 1  │Ｐ○○  │10分之1   │28  │未○○  │864分之5  │
├──┼────┼─────┼──┼────┼─────┤
│ 2  │Ｌ○○  │10分之1   │29  │辛○○  │288分之5  │
├──┼────┼─────┼──┼────┼─────┤
│ 3  │ｄ○○  │30分之1   │30  │Ｕ○○  │48分之5   │
├──┼────┼─────┼──┼────┼─────┤
│ 4  │ｂ○○  │30分之1   │31  │天○○  │1296分之1 │
├──┼────┼─────┼──┼────┼─────┤
│ 5  │Ｓ○○  │48分之5   │32  │亥○○  │1296分之1 │
├──┼────┼─────┼──┼────┼─────┤
│ 6  │Ｒ○○  │30分之1   │33  │午○○  │1296分之1 │
├──┼────┼─────┼──┼────┼─────┤
│ 7  │Ｔ○○  │30分之1   │34  │申○○  │360分之1  │
├──┼────┼─────┼──┼────┼─────┤
│ 8  │Ｑ○○  │30分之1   │35  │甲○○  │432分之1  │
├──┼────┼─────┼──┼────┼─────┤
│ 9  │黃鄭彩鑾│30分之1   │36  │Ｆ○○  │1728分之1 │
├──┼────┼─────┼──┼────┼─────┤
│10  │Ｗ○    │10分之1   │37  │Ｅ○○  │1728分之1 │
├──┼────┼─────┼──┼────┼─────┤
│11  │Ｍ○○○│72分之1   │38  │Ｄ○○  │1728分之1 │
├──┼────┼─────┼──┼────┼─────┤
│12  │Ｘ○○  │72分之1   │39  │莊美鈴  │1728分之1 │
├──┼────┼─────┼──┼────┼─────┤
│13  │ａ○○  │72分之1   │40  │宙○○  │360分之1  │
├──┼────┼─────┼──┼────┼─────┤
│14  │Ｙ○○  │72分之1   │41  │寅○○  │360分之1  │
├──┼────┼─────┼──┼────┼─────┤
│15  │Ｚ○○  │72分之1   │42  │Ｇ○○  │360分之1  │
├──┼────┼─────┼──┼────┼─────┤
│16  │ｃ○○  │72分之1   │43  │子○    │360分之1  │
├──┼────┼─────┼──┼────┼─────┤
│17  │己○○  │216分之1  │44  │戌○○  │216分之1  │
├──┼────┼─────┼──┼────┼─────┤
│18  │宇○○  │216分之1  │45  │卯○○  │36分之1   │
├──┼────┼─────┼──┼────┼─────┤
│19  │Ｊ○○  │432分之1  │46  │辰○○  │36分之1   │
├──┼────┼─────┼──┼────┼─────┤
│20  │Ｈ○○  │432分之1  │47  │地○○  │288分之5  │
├──┼────┼─────┼──┴────┴─────┤
│21  │巳○○  │216分之1  │                          │
├──┼────┼─────┤                          │
│22  │庚○    │216分之1  │                          │
├──┼────┼─────┤                          │
│23  │黃○○○│288分之5  │                          │
├──┼────┼─────┤                          │
│24  │癸○○  │288分之5  │                          │
├──┼────┼─────┤                          │
│25  │壬○○  │288分之5  │                          │
├──┼────┼─────┤                          │
│26  │丑○○○│864分之5  │                          │
├──┼────┼─────┤                          │
│27  │酉○○  │864分之5  │                          │
└──┴────┴─────┴─────────────┘
附表四：
┌──┬────┬─────┬──┬────┬─────┐
│編號│ 繼承人 │應繼分比例│編號│ 繼承人 │應繼分比例│
├──┼────┼─────┼──┼────┼─────┤
│ 1  │Ｐ○○  │10分之1   │28  │丑○○○│864分之5  │
├──┼────┼─────┼──┼────┼─────┤
│ 2  │Ｌ○○  │10分之1   │29  │酉○○  │864分之5  │
├──┼────┼─────┼──┼────┼─────┤
│ 3  │ｄ○○  │30分之1   │30  │未○○  │864分之5  │
├──┼────┼─────┼──┼────┼─────┤
│ 4  │ｂ○○  │30分之1   │31  │辛○○  │288分之5  │
├──┼────┼─────┼──┼────┼─────┤
│ 5  │Ｓ○○  │48分之5   │32  │Ｕ○○  │48分之5   │
├──┼────┼─────┼──┼────┼─────┤
│ 6  │Ｒ○○  │50分之1   │33  │戊○○  │2160分之1 │
├──┼────┼─────┼──┼────┼─────┤
│ 7  │Ｔ○○  │30分之1   │34  │天○○  │1296分之1 │
├──┼────┼─────┼──┼────┼─────┤
│ 8  │Ｏ○○  │50分之1   │35  │亥○○  │1296分之1 │
├──┼────┼─────┼──┼────┼─────┤
│ 9  │Ｑ○○  │50分之1   │36  │午○○  │1296分之1 │
├──┼────┼─────┼──┼────┼─────┤
│10  │Ｎ○○  │50分之1   │37  │申○○  │360分之1  │
├──┼────┼─────┼──┼────┼─────┤
│11  │Ｉ○○○│50分之1   │38  │丁○○  │2160分之1 │
├──┼────┼─────┼──┼────┼─────┤
│12  │Ｗ○    │10分之1   │39  │丙○○  │2160分之1 │
├──┼────┼─────┼──┼────┼─────┤
│13  │Ｍ○○○│72分之1   │40  │甲○○  │2160分之1 │
├──┼────┼─────┼──┼────┼─────┤
│14  │Ｘ○○  │72分之1   │41  │乙○○  │2160分之1 │
├──┼────┼─────┼──┼────┼─────┤
│15  │ａ○○  │72分之1   │42  │Ｆ○○  │1728分之1 │
├──┼────┼─────┼──┼────┼─────┤
│16  │Ｙ○○  │72分之1   │43  │Ｅ○○  │1728分之1 │
├──┼────┼─────┼──┼────┼─────┤
│17  │Ｚ○○  │72分之1   │44  │Ｄ○○  │1728分之1 │
├──┼────┼─────┼──┼────┼─────┤
│18  │ｃ○○  │72分之1   │45  │莊美鈴  │1728分之1 │
├──┼────┼─────┼──┼────┼─────┤
│19  │己○○  │216分之1  │46  │宙○○  │360分之1  │
├──┼────┼─────┼──┼────┼─────┤
│20  │宇○○  │216分之1  │47  │寅○○  │360分之1  │
├──┼────┼─────┼──┼────┼─────┤
│21  │Ｊ○○  │432分之1  │48  │Ｇ○○  │360分之1  │
├──┼────┼─────┼──┼────┼─────┤
│22  │Ｈ○○  │432分之1  │49  │子○    │360分之1  │
├──┼────┼─────┼──┼────┼─────┤
│23  │巳○○  │216分之1  │50  │戌○○  │216分之1  │
├──┼────┼─────┼──┼────┼─────┤
│24  │庚○    │216分之1  │51  │卯○○  │36分之1   │
├──┼────┼─────┼──┼────┼─────┤
│25  │黃○○○│288分之5  │52  │辰○○  │36分之1   │
├──┼────┼─────┼──┼────┼─────┤
│26  │癸○○  │288分之5  │53  │地○○  │288分之5  │
├──┼────┼─────┼──┼────┼─────┤
│27  │壬○○  │288分之5  │    │        │          │
└──┴────┴─────┴──┴────┴─────┘

司法院資訊處製作；財團法人民間司法改革基金會備份。
